臺灣高等法院臺南分院刑事判決
上　訴　人　臺灣臺南地方法院檢察署檢察官
被　　　告　陳建
上列上訴人因被告公共危險案件，不服臺灣臺南地方法院100年
度交易字第169號中華民國100年4月20日第一審判決（起訴案號
：臺灣臺南地方法院檢察署100年度撤緩偵字第82號），提起上
訴，本院判決如下：
    主      文
上訴駁回。
    理      由
一、本件聲請簡易判決處刑意旨略以：陳建於民國（下同）99
    年9月9日20時許，在臺南市○○路附近某卡拉OK店內飲酒後
    ，明知已不能安全駕駛動力交通工具，仍於翌日（即9月10
    日）凌晨1時許，酒後駕駛車牌號碼775—YS號營業小客車，
    欲前往臺南市○○路。復於9月10日凌晨1時39分許，行經臺
    南市○區○○路473號對面道路時，因不勝酒力，不慎失控
    自後撞及胡斌傑所有並停置於路旁之車牌號碼DX－2876號自
    用小客車而發生交通事故。嗣經警據報前往處理，並由醫院
    對陳建完成抽血檢驗結果，其血液酒精濃度高達145mg/dl
    ，經換算其呼氣所含酒精成份為每公升0.72毫克而查獲。因
    認被告涉犯刑法第185條之3之公共危險罪嫌云云。
二、按檢察官聲請以簡易判決處刑之案件，經法院審理後，認為
    應為不受理之諭知者，應適用通常程序審判之；又起訴之程
    序違背規定者，應諭知不受理之判決，並得不經言詞辯論為
    之，刑事訴訟法第452條、第303條第1款、第307條分別定有
    明文。又被告經緩起訴處分確定，於緩起訴期間內故意更犯
    有期徒刑以上之罪，經檢察官提起公訴者，依刑事訴訟法第
    253條之3第1款規定，檢察官得依職權或依告訴人之聲請撤
    銷原處分，繼續偵查或起訴；於此情形，檢察官應製作撤銷
    緩起訴處分書，敘述其理由，並以正本送達於告訴人、告發
    人、被告及辯護人；而被告接受撤銷緩起訴處分書後，得於
    7日內以書狀敘述不服之理由，經原檢察官向直接上級法院
    檢察署檢察長或檢察總長聲請再議，同法第255條第1項前段
    、第2項前段、第256條第2項、第256條之1第1項、第2項分
    別定有明文。倘撤銷原緩起訴之處分書，未合法送達於被告
    ，則該撤銷原緩起訴處分，難認已經確定、生效，與未經撤
    銷原緩起訴處分無異，檢察官在原緩起訴處分仍有效情況下
    ，遽就同一案件提起公訴，法院應認其起訴之程序違背規定
    ，依同法第303條第1款規定，為不受理之判決，始為適法，
    最高法院99年度台非字第345號判決意旨可資參照。
三、本件被告陳建因公共危險案件，前經聲請人偵查後，於99
    年10月15日以99年度偵字第14723號為緩起訴處分，嗣聲請
    人依職權送臺灣高等法院臺南分院檢察署檢察長再議，經該
    署檢察長於99年10月27日駁回再議，全案因而確定，惟被告
    於緩起訴期間內之99年10月30日，又犯妨害公務、公共危險
    等罪，經臺灣臺中地方法院檢察署檢察官以99年度速偵字第
    4128號聲請簡易判決處刑，並經臺灣臺中地方法院判決判處
    罪刑確定，聲請人遂於100年2月14日，以100年度撤緩字第
    41號撤銷上開緩起訴處分，並於撤銷後，即就被告上開公共
    危險案件，另以100年度撤緩偵字第82號向臺灣臺南地方法
    院聲請簡易判決處刑。惟被告早於聲請人撤銷緩起訴處分前
    之100年2月9日，即入法務部矯正署臺中監獄執行，此有臺
    灣高等法院被告前案紀錄表、臺灣高等法院在監在押全國紀
    錄表各一份在卷可憑，則依刑事訴訟法第56條第2項之規定
    ，聲請人所為之撤銷緩起訴處分書，自應囑託法務部矯正署
    臺中監獄長官為之，始為適法。惟本件聲請人所為100年度
    撤緩字第41號撤銷緩起訴處分書，係於100年2月23日郵寄送
    達於被告之戶籍址，由被告之姊李陳秀鳳代收，此有臺灣臺
    南地方法院檢察署送達證書一紙在卷可資查考（見100年度
    撤緩偵字第41號卷第7頁），則本件撤銷緩起訴處分書既未
    囑託監所長官送達於在監執行之被告，其送達即屬不合法。
    揆諸前引最高法院判決意旨，該撤銷原緩起訴處分，難認已
    經確定、生效，與未經撤銷原緩起訴處分無異。
四、因而原審以聲請人在原緩起訴處分仍有效情況下，遽就同一
    案件聲請簡易判決處刑，認其起訴之程序違背規定，爰依法
    改行通常程序，並不經言詞辯論，逕為不受理判決之諭知等
    情。本院經核其認事用法，均無不當，原審諭知公訴不受理
    ，亦無不符之處；檢察官上訴意旨認檢察官既於緩起訴期間
    屆滿前依法撤銷被告之緩起訴，並對外公告發生效力，原緩
    起訴處分自未發生實質之確定力，則檢察官以100年度撤緩
    偵字第82號向法院聲請簡易判決處刑，程序上並未違背規定
    ，原審為公訴不受理之判決，顯有違誤，並指摘原判決諭知
    公訴不受理係不當云云。惟揆之上開最高法院99年度台非字
    第345號判決意旨及說明以觀，本件檢察官之上開撤銷原緩
    起訴處分，難認已經確定、生效，與未經撤銷原緩起訴處分
    無異。是本院認檢察官之上訴為無理由，應予駁回，並不經
    言詞辯論為之。
據上論結，應依刑事訴訟法第三百六十八條、第三百七十一條，
判決如主文。
中    華    民    國   100    年    6     月    15    日
                  刑事第七庭    審判長法  官    李文福
                                      法  官    陳顯榮
                                      法  官    顏基典
以上正本證明與原本無異。
不得上訴。
                                      書記官    林宛妮
中    華    民    國   100    年    6     月    15    日